【裁判字號】    89,易,5416
【裁判日期】    900111
【裁判案由】    電子遊戲場業管理條例
【裁判全文】
臺灣高雄地方法院刑事判決                        八十九年度易字第五四一六號
    公  訴  人  臺灣高雄地方法院檢察署檢察官
    被      告  甲○○
右列被告因電子遊戲場業管理條例案件，經檢察官聲請簡易判決處刑（八十九年度偵
字第一四九五０號），本院高雄簡易庭認不宜以簡易判決處刑，移由普通庭依通常程
序審理，本院判決如左：
    主   文
甲○○違反未依電子遊戲場業管理條例規定辦理營利事業登記者，不得經營遊戲電子
遊戲場業之規定，處拘役參拾日，如易科罰金，以參佰元折算壹日。
電子遊戲機具「珍珠船二代」壹台、「動物柏青樂」貳台、「滿貫大亨」貳台及「樂
透大亨」壹台，均沒收之。
    事    實
一、甲○○明知經營電子遊戲場業，須依電子遊戲場業管理條例相關規定辦理營利事
    業登記，竟未經向主管機關高雄市政府辦理該相關營利事業登記，即自民國八十
    九年五月二十九日起，在其開設位在高雄市左營區○○○路一０二二之二號之「
    吉詳商行」內擺設娛樂類電子遊戲機「珍珠船二代」一台、「動物柏青樂」二台
    、「滿貫大亨」二台及「樂透大亨」一台，供不特定人投入十元硬幣之方式打玩
    娛樂，每日之營業額約新臺幣（下同）五百元，以經營電子遊戲埸業。嗣於同年
    六月十四日上午十時二十五分許，適客人謝國清、陳鴻鵬在前開店內投幣操作上
    開遊戲機時，為警當場查獲。
二、案經高雄市政府函送臺灣高雄地方法院檢察署檢察官聲請簡易判決處刑。
    理    由
一、右揭事實業據被告甲○○於本院審理時供承不諱，核與證人謝國清及陳鴻鵬於警
    訊時之證述情節相符，並有高雄市政府警察局左營分局營業場所檢查紀錄表一紙
    在卷可稽，堪認被告之自白核與事實相符，自得採為論罪之依據。本件事證已臻
    明確，被告犯行洵堪認定。
二、按電子遊戲場業管理條例第十五條之立法意旨係為健全電子遊戲場之營業秩序，
    明定未依該條例規定辦理電子遊戲場業之營利事業登記者，即屬未經設立而營業
    ；次按同條例第二十二規定，其處罰對象為「行為人」，即指實際違規經營該電
    子遊戲場業者，至於營業場所、設備規模之大小，該條例並未明文設限；又所謂
    電子遊戲場業不以專營或主要營業為設置電子遊戲機為限，此復有經濟部經（八
    九）商字第八九二一八一五八號函釋可參。是核被告所為，係違反電子遊戲場業
    管理條例第十五條之未辦理營利事業登記而擅自經營電子遊戲場業之規定，應依
    同法第二十二條之規定處斷。被告未經許可於同前址經營電子遊戲場之行為，係
    基於同一之經營電子遊戲場為業務之犯意，而反覆所為之行為，乃實質上一罪，
    應僅論以一罪。爰審酌被告所陳列之機台數量非鉅，且經營時間尚短，又查無重
    大之獲利情事，所犯情節自屬輕微，及其犯罪後復能坦認犯行，態度良好等一切
    情狀，量處如主文所示之刑，並諭知易科罰金之折算標準。至電子遊戲機具「珍
    珠船二代」一台、「動物柏青樂」二台、「滿貫大享」二台及「樂透大亨」一台
    ，雖未扣案，惟為被告供本件犯罪所用之物，且屬被告所有，業據被告於本院審
    理時供承明確，又無證據證明業已滅失，自應依刑法第三十八條第一項第二款之
    規定，併予宣告沒收。
三、臺灣高雄地方法院檢察署八十九年偵字第二七一六二號及八十九年度偵字第二七
    六三五號移送併案意旨係以：被告甲○○於八十九年十一月十六日起，在其開設
    位在高雄市○○區○○路二五七號之「康寧超市」騎樓下擺設娛樂類電子遊戲機
    「大滿貫麻將台」及「柏青樂（跑燈型）」各一台，供不特定人投入十元硬幣之
    方式打玩娛樂，每日之營業額約五百元，以經營電子遊戲埸業。嗣於同年月十七
    日下午四時三十五分許，為警在上址當場查獲。及被告甲○○另於八十九年十一
    月十五日起，在其開設位在高雄市鼓山區○○○路二三六號之「來久超商」騎樓
    下擺設娛樂類電子遊戲機「娃娃機」六台、「滿貫大亨」二台及「七七七賓果」
    二台，供不特定人投入十元硬幣之方式打玩娛樂，每日之營業額約五百元，以經
    營電子遊戲埸業。嗣於同日下午十時許，為警在上址當場查獲等情，認與本件前
    揭論罪科刑部分之事實有連續犯關係，係屬裁判上一罪，移請併同審判。惟按刑
    法連續犯必須行為人主觀上基於概括犯意，亦即行為人之多次犯罪行為，須自始
    均在一個預定犯罪計劃之內，出於主觀上始終同一犯意之進行，始足當之，並非
    一有多次犯同一罪名之罪，即概論以連續犯。經查：移送併案之上開違反電子遊
    戲場業管理條例行為時間係八十九年十一月十五日及十六日，與本件論罪科刑之
    事實行為時間（八十九年五月二十九日）相距達五個半月。且移送併案之事實係
    在被告在被查獲後另行於高雄市○○區○○路及鼓山三路等地開設「康寧超市」
    及「來久超商」擺設娛樂類電子遊戲機供不特定人投入十元硬幣之方式打玩娛樂
    ，顯難認被告主觀上係基於前揭論罪科刑部分事實之概括犯意，是該併案部分與
    本件論罪科刑部分事實並無連續犯關係，本院自無從併予審判，應退由檢察官另
    為妥適之處理，附此明。
據上論斷，應依刑事訴訟法第四百五十二條、第二百九十九條第一項前段，電子遊戲
場業管理條例第二十二條，刑法第十一條前段、第三十八條第一項第二款、第四十一
條，罰金罰鍰提高標準條例第二條，判決如主文。
本案經檢察官高碧霞到庭執行職務。
中    華    民    國      九十      年       一       月      十一      日
                                  臺灣高雄地方法院刑事第七庭
                                      法  官  蔡  正  雄
右正本證明與原本無異。
如不服本判決，應於判決送達後十日內，向本院提出上訴狀。
                                      書記官  許  雅  惠
中    華    民    國      九十      年       一       月      十一      日
附錄本判決論罪之法條：
電子遊戲場業管理條例第二十二條：
違反第十五條規定者，處行為人一年以下有期徒刑、拘役或科或併科新臺幣五十萬元
以上二百五十萬元以下罰金。


司法院資訊處製作；財團法人民間司法改革基金會備份。
